【裁判字號】    88,上易,3266
【裁判日期】    890126
【裁判案由】    傷害等
【裁判全文】
臺灣高等法院臺中分院刑事判決                  八十八年度上易字第三二六六號
    上  訴  人  臺灣苗栗地方法院檢察署檢察官
    被      告  乙○○
右上訴人因傷害案件，不服台灣苗栗地方法院八十八年度易字第八五九號，中華民國
八十八年十一月十一日第一審判決（起訴案號：台灣苗栗地方法院檢察署八十八年度
偵字第四三八八號），提起上訴，本院判決如左：
    主      文
上訴駁回。
    事實及理由
一、本案經本院審理結果，認第一審判決認事用法及量刑均無不當，應予維持，並引
    用第一審判決書記載之事實、證據及理由（如附件）。
二、上訴意旨另略以：上訴人即被告乙○○（以下簡稱被告）於八十八年八月十七日
    二十一時四十分許，在苗栗市○○路五十六巷十七號前，又以推倒被害人丙○○
    使之受傷，致無法抗拒之方法，強行取走被害人之皮包（內有新台幣三萬元、證
    件及行動電話），另涉有傷害及強盜之犯行（台灣苗栗地方法院檢察署八十八十
    八年偵字第四六○一、五四六九號）。而被告強盜而傷害被害人之傷害行為，與
    本件之傷害罪有連續犯之關係，傷害罪與強盜罪間又有牽連犯之關係，均屬裁判
    上一罪，依審判不可分之原則，該強盜、傷害行為應為起訴效力所及，原審漏未
    審酌，難認原判決允當云云。
三、經查，被害人於警訊時係供稱：「被告當天（即八十八年八月十七日）二十時許
    打電話給我，我不接，二十一時四十分許我從青苗里至公路五十六巷十七號出來
    ，欲上車駕駛Q8－一四九八號車，被告就坐進我車內，說要跟我談，我告他傷害
    案要撤銷案子，我說要談可以，但請他下車在車外談，然後他下車後，我們兩人
    在車外談，但我講不過他，就用走得離開，他便在我背後推我，我不理他，過一
    會兒，他便大力將我推倒在地．．．．」等語在卷（見第四六○一號偵查卷第七
    頁）。足徵被告於八十八年八月十七日又與被害人發生爭執，係因與被害人商討
    是否撤銷前案未果，一時惱怒，另行起意推倒被害人致被害人受傷，與本件傷害
    罪，應無連續犯之關係，而非屬裁判上一罪，而該強盜、傷害被害人之行為又未
    經檢察官提起公訴，本院自不得併予審理，此部分（即上述偵字第四六○一、五
    四六九號）應退由檢察官另為適法之處分。是上訴人執前詞指摘原判決不當，為
    無理由，應予駁回。又被告與被害人原係配偶，現雖已離婚，但仍屬家庭暴力防
    治法第三條第一款之家庭成員，本件係屬家庭暴力之犯罪，併此敘明。
四、據上論斷，應依刑事訴訟法第三百七十三條、第三百六十八條，判決如主文。
本案經檢察官甲○○到庭執行職務。
中      華      民      國     八十九     年      一      月   二十六   日
                                   臺灣高等法院臺中分院刑事第十庭
                                         審判長法  官  黃  永  泉
                                               法  官  蕭  廣  政
                                               法  官  蔡  名  曜
右正本證明與原本無異。
不得上訴。
                                               書記官  陳  信  和
中      華      民      國     八十九     年      一      月   二十九   日
                                                                        Ｖ
臺灣苗栗地方法院刑事判決                          八十八年度易字第八五九號
    公  訴  人  臺灣苗栗地方法院檢察署檢察官
    被      告  乙○○  男三十三歲（民國○○○年○月○○○日生）
                        住苗栗縣苗栗市○○里○鄰○○路○段一四五號
                        身分證統一編號：Ｋ一二四六二二三九號
右列被告因傷害案件，經檢察官提起公訴（八十八年度偵字第四三八八號），本院判
決如左：
    主  文
乙○○傷害人之身體，處拘役肆拾日，如易科罰金，以參佰元折算壹日。
    事  實
一、乙○○與丙○○（原名劉素華，於民國八十八年五月十日改名為丙○○）二人原
    係夫妻，惟於八十七年十二月十五日離婚。嗣後乙○○為求與前妻復合，遂於八
    十八年八月十日下午十七時許，至苗栗縣苗栗市○○路八一六號「滿天星電玩店
    」丙○○工作之處所，基於傷害人身體之犯意，勒住丙○○之脖子，將其推倒，
    致丙○○受有右肘部擦傷二Ｘ一公分之傷害。
二、案經丙○○訴由苗栗縣警察局苗栗分局報請臺灣苗栗地方法院檢察署檢察官偵查
    起訴。
    理  由
一、右揭犯罪事實業據被告乙○○於偵查中及本院審理時坦承不諱，核與告訴人丙○
    ○指訴之情節相符，復有弘大醫院之甲種診斷證明書一紙附卷可稽。本案事證明
    確，被告罪行堪予認定。
二、核被告所為，係犯刑法第二百七十七條第一項之傷害罪。爰審酌被告之品行、犯
    罪之動機、目的、手段、被害人受傷害程度及被告犯罪後之態度等一切情狀，量
    處如主文所示之刑，並諭知易科罰金之折算標準。
據上論斷，應依刑事訴訟法第二百九十九條第一項前段、刑法第二百七十七條第一項
、第四十一條、罰金罰鍰提高標準條例第一條前段，第二條，判決如主文。
本案經檢察官 陳 佞 如 到庭執行職務
中    華    民    國    八十八    年    十一      月      十一    日
                                 台灣苗栗地方法院刑事庭
                                     法  官  林  誌  誠
右正本證明與原本無異。
如不服本判決，應於送達後十日內向本院提出上訴狀(須附繕本)，上訴於台灣高等
法院台中分院。
                                     書記官  黃  秀  娟
中    華    民    國    八十八    年    十一      月      十一    日
附錄本案論罪科刑法條全文
刑法第二百七十七條第一項
    傷害人之身體或健康者，處三年以下有期徒刑、拘役或一千元以下罰金。


司法院資訊處製作；財團法人民間司法改革基金會備份。
